【裁判字號】    95,訴,2099
【裁判日期】    951013
【裁判案由】    清償借款
【裁判全文】
臺灣臺中地方法院民事判決              95年度訴字第2099號
原      告    新昌資產管理股份有限公司
法定代理人    甲○○
訴訟代理人    丙○○
被      告    戴安凌
兼訴訟代理人  乙○○
上列當事人間請求清償借款事件，本院於民國95年9月29日言詞
辯論終結，判決如下：
    主      文
被告應連帶給付原告新臺幣肆佰陸拾伍萬元，及自民國九十四年
六月九日起至清償日止，按年息百分之八．二五計算之利息，並
自民國九十四年七月十日起至民國九十五年一月九日止，按上開
利率利率百分之十，自民國九十五年一月十日起至清償日止，按
上開利率百分之二十計付之違約金。
訴訟費用由被告連帶負擔。
    事實及理由
一、本件原告主張：被告乙○○邀同被告戴安凌（原名戴淑寬）
    為連帶保證人，於民國88年6月21日向原債權人華僑商業銀
    行股份有限公司借款新臺幣（下同）650,000元，借款期限
    自88年6月21日起至88年12月21日止，約定利息按年息百分
    之8.25計付，以每一個月為一期，按期繳納利息，本金到期
    一次清償，未按期繳納利息，自逾期日起6個月內按原借款
    利率百分之10，逾6個月部分，按原借款利率百分之20加計
    違約金，如有一期未按期付息，即視為全部到期，嗣雙方並
    曾增補契約內容，將到期日變更為94年2月4日。另被告乙○
    ○邀同被告戴安凌（原名戴淑寬）為連帶保證人，於88年6
    月21日向原債權人華僑商業銀行股份有限公司借款4,000,00
    0元，借款期限自88年6月21日起至89年6月21日止，約定利
    息按年息百分之8.25計付，以每一個月為一期，按期繳納利
    息，本金到期一次清償，未按期繳納利息，自逾期日起6 個
    月內按原借款利率百分之10，逾6個月部分，按原借款利率
    百分之20加計違約金，如有一期未按期付息，即視為全部到
    期，嗣雙方並曾增補契約內容，將到期日變更為94年2月4日
    。原債權人華僑商業銀行股份有限公司已於94年9月1日將本
    件對被告之本金暨利息（含已發生者）、違約金（含已發生
    者）、墊付費用等債權、擔保物權及其他一切從屬權利一併
    讓與原告，並依金融機構合併法第15條第1項第1款及第18條
    第3項之規定於94年9月3日在報紙刊登公告，是本件債權已
    移轉予原告，被告尚積欠原告如主文所示之本息及違約金，
    爰依消費借貸及連帶保證之法律關係，請求被告連帶如數給
    付，並聲明如主文第一項所示。
二、被告則以：被告二人為九二一大地震之受災戶，曾聲請債權
    銀行概括承受，但債權銀行不願意，嗣債權銀行將債權出售
    予原告，被告二人有意與原告和解，希望可以只還三成等語
    ，資為抗辯，並聲明：請求駁回原告之訴。
三、本院之判斷：
（一）查原告主張之事實，業據提出與其所述相符之借據2份、
      增補借據4份、約定書4份、保證書2份、債權讓與證明書
      1份及台灣新生債權讓與報登報公告影本1份等為證，復為
      被告二人所不爭執，堪信原告上開主張為真實。
（二）按稱消費借貸者，謂當事人一方移轉金錢或其他代替物之
      所有權於他方，而約定他方以種類、品質、數量相同之物
      返還之契約；又借用人應於約定期限內，返還與借用物種
      類、品質、數量相同之物，民法第474條第1項、第478條
      前段分別定有明文。再保證債務之所謂連帶，係指保證人
      與主債務人負同一債務，對於債權人各負全部給付之責任
      者而言，此就民法第272條第1項規定連帶債務之文義參照
      觀之甚明。故連帶保證與普通保證不同，縱使無民法第
      746條所列各款情形，亦不得主張同法第745條關於檢索抗
      辯之權利（最高法院45年台上字第1426號判例意旨參照）
      。本件被告乙○○既向原債權人華僑商業銀行股份有限公
      司借貸前述金額，而尚有如主文第一項所示本金、利息及
      違約金未清償，且清償期已到期，被告戴安凌為其連帶保
      證人，原告復已受讓該債權，揆諸前開說明，原告依消費
      借貸契約及連帶保證之法律關係，請求被告連帶給付如主
      文第一項所示本金、利息及違約金，為有理由，應予准許
      。
四、訴訟費用負擔之依據：民事訴訟法第85條第2項。
中    華    民    國    95    年    10    月    13    日
                  民事第三庭  審判長法  官  張瑞蘭
                                    法  官  林靜芬
                                    法  官  黃渙文
正本係照原本作成。
如對本判決上訴，須於判決送達後20日內向本院提出上訴狀（須
附繕本）。
中    華    民    國    95    年    10    月    13    日
                                    書記官  王淑燕


司法院資訊處製作；財團法人民間司法改革基金會備份。
